# **TOM VAN LENTE**DEVOPS ENGINEER



11-12-1987 Groningen



#### **OVER Tom**

Tom kan je omschrijven als een rustige, maar communicatief sterke persoonlijkheid. In 2014 is hij afgestudeerd in Moleculaire biologie en biotechnologie en is sinds 2015 bekend in het werkveld.

De hoofdreden dat Tom gestart is met het traineeship, is dat hij meer uitdaging zocht in zijn werk. Tom is ingesteld op logisch denken en houdt van puzzelen. Het ontwikkelen van code en zien dat het functioneert, geeft Tom dan ook veel energie.

Tom is goed in staat om zich open te stellen voor verschillende technieken. Nu hij meer heeft gezien van de technieken omtrent DevOps, waar hij als verbindende factor ingezet kan worden, is hij erg blij met deze keuze. Hij wil graag meer leren over het automatiseren van software ontwikkeling en is hierin graag klantgericht bezig. Alvast meer informatie over Tom? Die vind je hier.

#### **OPLEIDINGEN**

### C# Developer Trainee / vanaf februari 2022 Traineeship bij YoungCapital NEXT

EXIN Agile Scrum Foundation certificaat feb. 2022

MCSD 70-483 certificaat

Istqb foundation certificaat mrt. 2022

Azure 900 certificaat

Persoonlijk Leiderschapstraject: Take Charge 2022-2023

Master in Moleculaire biologie en biotechnologie / 2011 - 2014 Rijksuniversiteit Groningen, Groningen

### Bachelor Scheikunde / 2006- 2011

Rijksuniversiteit Groningen, Groningen

VWO / 2000- 2006

H.N. Werkman College, Groningen

### **WERKERVARING**

# Teamleider Laboratorium, Imperial Tobacco Joure / juni 2019 – heden

Werkzaamheden:

- -Leiding geven aan een team van 7 personen;
- -Verantwoordelijkheid dragen voor het voortzetten van de dagelijkse praktijken op het lab;
- -Het kwaliteitssysteem bijwerken/bijhouden volgens ISO/IEC 17025;
- -Onderhoud van apparatuur bijhouden;
- -Budget beheer.

# Coördinator Laboratorium, Imperial Tobacco Joure / sep. 2018 – juni 2019

Werkzaamheden:

- -Analyses uitvoeren en rapporteren;
- -Coördineren van lang lopende projecten en het optimaliseren van Excel werk bestanden (error proof maken);
- -Het kwaliteitssysteem bijwerken/bijhouden volgens ISO/IEC 17025.

# Oprichter en medewerker bierbrouwerij Pivo Brouwers jan. 2015 – sep. 2018

Samen met 2 vrienden in 2015 een kleine brouwerij opgezet. Wij leverden aan verschillende afnemers. Regelen van de productie, Nieuwe kennis implementeren, financiën, voorraad beheer en promotie.

#### **BEHANDELD IN TRAINEESHIP**

- EXIN Agile Scrum Foundation certificaat
- Object georiënteerd programmeren
- Java / C#
- UML
- SQL en Data
- Testing
- REST
- JSON
- Mendix
- Javascript / HTML / CSS
- Informatie analyse
- Design Pattern
- DevOps
- DOCKER

### **BEHANDELD IN TRAINEESHIP**

- C#
- .NET framework Visual Studio
- LINQ
- WCF
- XAML / XML
- Lambda
- ASP.net
- MVC
- jQuery
- Microsoft Azure
- Web-api's
- Razor

## VAARDIGHEDEN

### • Programmeren:

Python C#

Matlab

### • Sociaal:

Behulpzaam Intelligent

Bescheiden

Doorzetter

### **TALENKENNIS**

- Nederlands moedertaal
- Engels uitstekend

### **HOBBY'S EN INTERESSES**

- Wandelen
- Klimmen
- Bierbrouwen